# 请教陈斑竹关于代建是否存在减值可能的问题

提问人：就是那根葱 时间：2011-08-30 15:52:14
陈斑竹，请教个问题：
公司A帮政府代建了一个客运站，按照协议约定，在客运站拿到竣备证之后A公司将按照成本价将客运站交付给政府。目前，客运站已经建好并投入使用，但由于相关原因，竣备证尚未拿到，政府也尚未支付给客户客运站相关的成本。想请教陈斑竹，由于相关的成本已经发生，但无法明确何时能够收回客运站的成本，此处是否会存在需要对客运站计提减值的必要么？
希望其他高手也鼎力相助，非常感谢！

回答人：chenyiwei
根据具体情况判断，包括取得竣备证是否存在实质性的障碍、是否需要进行可能花费大量后续成本的补救完善工作等，综合考虑已发生的成本不能完全得到补偿的可能性，并基于当前状态作出对可收回金额的最佳估计，据此确定是否需要计提减值准备。这种估计可能涉及大量的主观判断，管理层应当对估计作出的依据予以详细声明，并在附注中对其不确定性予以充分披露。如果该不确定性相当重大的，可能需要出具带强调事项段的审计报告。

回答人：chenyiwei
回复 大潘 的帖子
1 、BT模式的会计核算可参照证监会会计部发布的一个监管问题解答，即同样适用解释 2 号第五条规定的模式。
2 、BT的税务问题在本论坛税务版面上有些讨论，法规库中也收录了湖南地税的一个此方面规定，你可以搜索一下。